【裁判字號】    92,重上更(一),214
【裁判日期】    921231
【裁判案由】    常業重利
【裁判全文】
臺灣高等法院臺中分院刑事判決              九十二年度重上更(一)字第二一四號
    上  訴  人  臺灣南投地方法院檢察署檢察官
    被      告  戊○○
    被      告  丙○○
    被      告  己○○
    右二人共同
    選任辯護人  辛○○
右上訴人因被告等常業重利案件，不服臺灣南投地方法院八十七年度訴字第三二七號
中華民國八十八年六月十四日第一審判決（起訴案號：臺灣南投地方法院檢察署八十
七年度偵字第三一二四號，併辦案號八十八年度偵字第三四二七號），提起上訴，經
判決後，由最高法院發回更審，本院判決如左：
    主      文
原判決關於戊○○、丙○○部分撤銷。
戊○○以犯乘他人急迫貸以金錢，而取得與原本顯不相當之重利為常業，處有期徒刑
拾月。扣案之廣告傳單壹張沒收。
丙○○以犯乘他人急迫貸以金錢，而取得與原本顯不相當之重利為常業，處有期徒刑
捌月。
其他上訴駁回。
    事      實
一、戊○○前於民國 (下同 )八十五年間曾犯常業重利罪，於八十六年八月十九日經
    臺灣雲林地方法院判處有期徒刑一年二月，緩刑三年確定，詎仍不知悔改，復基
    於重利之犯意，對外自稱「竹山張」，在南投縣竹山鎮經營地錢莊，並以之為業
    ，於報紙刊登放貸訊息並以廣告紙印載正當職業、支票、汽、機車、大哥大、身
    分證及0000000000號電話，到處張貼招攬借款人，趁乙○○被倒會急
    迫用錢之機會，自八十六年九月十三日起至八十七年六月二十四日止，陸續以「
    利滾利」之方式，按本金新台幣（下同），本金三十萬元、三十天、利息十萬零
    八千元～十七萬六千元、本金二十萬元、三十天、利息七萬二千元不等之重利，
    將乙○○屆期無法清償之本息，滾入原本循環借與江春連（借款本金、利息明細
    、已兌現之本息支票總金額詳如附表一所載），又於八十八年三月間亦趁丁○○
    被倒會急迫之際，以每十日一期，每期六千元之利息貸在竹山鎮○○路○段仙公
    廟前借與丁○○三萬元，並先扣一期利息，嗣丁○○於第二期僅支付利息四千五
    百元，因無力償付高利，被告竟予毆打（傷害部分未據告訴）並恐嚇丁○○要將
    其載往中和之砂石場使其好看（未據起訴），經丁○○報案後查獲並扣得其供犯
    罪使用之廣告傳單一張。
二、丙○○自八十七年間起，對外以「南投張」為名，在南投縣草屯鎮○○街五十五
    號七樓之五，經營地下錢莊，並以報紙刊登放貸訊息之廣告，招攬客戶而從事重
    利放貸之放款、催討工作，且以之為常業，詎丙○○明知乙○○因被倒會急迫用
    錢，竟乘此機會，以本金二十萬元，十天利息五萬五千元、本金三十萬元，十天
    利息十二萬元不等、本金五十萬元，十五天利息十四萬元不等之重利，於同年四
    月間先後二次借與江春連共六十五萬元，並由乙○○簽發支票分期償付本息、但
    因江春連無力償還本金，仍續以重利以利息滾入原本之方式循環借貸（借款本金
    、利息明細詳如附表二），迄同年七月八日止，累計已兌現之支票總金額達四百
    三十一萬元。
三、案經江春連、丁○○告訴後由南投縣警察局集集分局報請臺灣南投地方法院檢察
    署檢察官偵查起訴及移送併辦(八十八年度偵字第三四二七號)。
    理      由
一、被告戊○○、丙○○部分：
(一)、訊據上訴人被告戊○○、丙○○二人均矢口否認犯罪，被告戊○○辯稱：伊只在
    八十五年時借給江春連之先生六十萬元，利息每萬元每月二千四百元，因他無力
    償還，一直借錢軋票累積的，後來江春連去報警時，本金尚欠四十萬元，丁○○
    部分係賭債云云，被告丙○○辯稱：伊只在八十七年四間先後二次分別借給江春
    連三十五萬元及三十萬元，利息是一百萬元每月一萬八千元，己○○未曾與伊同
    往，乙○○並非急迫云云。
(二)、惟查：告訴人乙○○係因以會養會過轉不靈，又遭人倒會，急需現金週轉，經由
    報紙向自稱「竹山張」之戊○○及自稱「南投張」之丙○○借款，其利息有以七
    天或十天為計，利率不一，且每借一次開立二期或三期之支票償還，若支票到期
    無法償還，則再向戊○○、丙○○等地下錢莊借錢以兌現伊所開立之支票，因利
    息很高用加上「利上加利」，循環累計，終至無法負擔等情，已據告訴人乙○○
    於警訊時供述甚詳（八十七年度偵字第四～六頁、十七頁正面第三行、第九行）
    ；其於偵查中亦供稱有向戊○○、丙○○借錢之實，利息或以七天或以十天為一
    期，最後一次向戊○○借錢則是八十七年六月間，借三十萬元，十天利息九萬元
    以上，另其向「南投張」借款，亦有二次，在八十七年四月左右，借三十萬元利
    息也要十一、十二萬元（參見同前第八十九頁反面、九十頁正面、九十一頁反面
    ）；於原審亦稱：自八十五年第一次向戊○○借錢以後，陸續均有再借，最後一
    次是八十七年六月左右借四十萬元，亦有向丙○○借二次錢，於八十七年四月十
    二、十三左右，合計共借六十五萬元（原審卷第三十七頁、六十三頁反面、六十
    四頁正面、七十頁反面）；於本院上訴審亦指證稱伊有簽支票支付向戊○○借錢
    之利息，屆期如無法還再以換票本利加進去，實際上有借好幾次，因票沒有辦法
    兌現才會利滾利，丙○○部分於八十七年四月間前後二次共借六十五萬元（本院
    上訴審卷第四十二頁第三～五行）；證人庚○○亦證實八十六年底開始每隔一個
    多月，就向梁富裕借錢（原審卷第三十七頁反面第七行）；被告戊○○、梁桐城
    除各坦承係分別以「竹山張」及「南投張」對外自居外，其中被告戊○○於原審
    供認：八十七年六月曾拿四十萬元給江春連週轉（原審卷第十九頁正面第七行）
    ；就前後共借多少錢？亦答稱：會帳後，經江春連他們同意由伊填寫，江春連提
    呈之票據明細均由伊兌現、有些票且已使用出去等語（原審卷第三十八頁正面、
    本院上訴卷第一九二頁）；另被告丙○○亦坦承地下錢莊是其本人所經營，並曾
    刊登報紙廣告以招攬客人，又伊於八十七年四、五月間，曾分別借給江春連各三
    十五萬元、三十萬元，合計六十五萬元，利息以開票方式支付，之前乙○○簽發
    之支票有兌現，後來無力支付怕跳票，又借錢，才滾成如此大款項（原審卷第十
    九頁反面、本院上訴審卷第四十一頁反面、更一卷第六十五頁、第六十六頁、第
    六十九頁最後一行、七十頁）；足見江春連供稱：向戊○○最後一次及前後向
    丙○○二次借款之時間、總金額，及以簽發支票支付本息之借款方式，與被告
    梁富裕、丙○○上開自白內容大致吻合，核屬有據。
(三)、次查，告訴人乙○○八十七年八月十七日向警方報案提出之借款明細上載「竹山
    張」、「南投張」各借款本息之票據日期及面額（參八十七年度偵字第三一二四
    號卷第七～八、十二頁）；除附表一編號二，其中面額十萬元之支票二張，票載
    發票日應係八十六年十一月三日、同年月十三日、告訴人誤植為同年月二日及十
  三日，外，其餘與南投縣水里鄉農會函覆本院之各兌領支票之日期、金額互核一
    致（本院上訴審卷第一三九～一四一頁）；被告戊○○、丙○○均復坦承確有收
    受告訴人乙○○所交付之支票，持之兌領或使用（本院上訴審卷第四十二頁反面
    第六、七行、第一九三頁、本院更一卷第六十九頁），此外，又有證人蕭麗萍、
    蕭雅玲、蕭煥彬、林維勤等人證述及南投縣水里鄉農會八十九年八月二十五日水
    鄉農信字第一八一二號函覆之各支票正、反面影本在卷可稽（本院上訴審卷第七
    十八～一三八頁）；雖上開水里鄉農會水鄉農信字第一八一二號函，就有關南投
    張部分之票據，載有兌領人「乙○○」之字樣，但此係因告訴人乙○○於交付被
    告丙○○之支票上背書，誤認該等支票兌領人為告訴人乙○○等情，亦經水里鄉
    農會八十九年十二月十四日函覆明確（本院上訴卷第二一四、二一五頁）；被告
    戊○○復自承各票據簽發前均經過會帳，被告丙○○亦稱「係以簽發之票據換現
    金」（本院上訴卷第一九三頁），另乙○○亦稱：錢是地下錢莊拿到伊家，伊再
    簽發支票分期償還、利息都是錢莊的人設定等語無訛（同前三一二四號偵卷第六
    頁第三、四行），可見乙○○前開明細表所載之借款本金及利息，已經過雙方之
    確認，各該支票又交由被告戊○○及丙○○兌領或使用，參以告訴人乙○○於報
    案時，距各次借款之時間又最近，其記憶當較清晰，其上開明細表所載，自足以
    採為雙方各次借款日期及本金、利息之計算依據。再者被告戊○○自八十六年九
    月十三日起至八十七年七月四日止各期本金及利息，被告丙○○各期本金，利息
    之兌現金額分別高達四百七十七萬四千五百元、四百三十一萬元，各期利息收取
    及利率之計算標準又不一、顯示各期之借款，係從新計息之新借貸關係，被告戊○○空言係庚○○八十五年借款所欠未清償，及與被告丙○○一致辯稱前開明細
    表係乙○○片面所製作，不清楚其內容，係屬事後迴避及推卸之詞，亦無可採。
(四)、又被告戊○○放貸丁○○部分，亦據告訴人丁○○於警訊中指訴綦詳，並有放貸
    傳單一張及照片一張，及記有丁○○電話之記事本一頁扣案可資佐證，雖證人丁○○於本院上訴審審理時，曾附合被告戊○○說詞陳稱：警訊所述不實在，錢係
    賭債，伊係在戊○○哥哥處打麻將向戊○○借的，當時伊與戊○○、他哥哥及其
    朋友共四人玩等語，與被告戊○○所稱：打麻將之人中無伊之親人等語不合，參
    以告訴人丁○○係因無法償付高利遭毆打、恐嚇而報警等情，益徵被告戊○○確
    有高利放貸之犯行，告訴人丁○○本院前審中所述純係迴護之詞，不足採信，再
    查依右述被告等放貸之利息，戊○○以三十萬元，以三十天，利息十萬八千元計
    ，月息達百分之三六，換算年利率高達百分四百三十二，以二十萬元、三十天利
    息七萬二千元計，其月利率為百分之三十六，換算年利率年息約百分之四百三十
    二、另放貸丁○○三萬元，十天一期利息六千元，以三十天為一個月（即一個月
    三期）作計算單位，月息高達百分之六十，換算年利率係百分七百二十，丙○○
    部分，以二十萬元、十天一期，利息五萬五千元計，月息約百分之八十二．五，
    換算年息約百分之九百九十、以五十萬元，十五天利息十四萬元，月息約百分之
    五十六，年息約百分之六百七十二，其二人放貸之利息以當時之經濟環境，較一
    般交易行情核有超額過高之情，顯係重利，告訴人江春連、丁○○若非急迫，豈
    會以如此高額之重利向被告戊○○、丙○○借貸，被告戊○○且無其他職業收入
    ，顯恃以維生，並以之為業，至被告丙○○雖曾於原審稱有從事養殖業云云（原
    審卷第三十八頁反面），然常業犯係指反覆以同種類行為為目的之社會活動之職
    業性犯罪而言，至於犯罪所得之多寡，是否恃此犯罪為唯一之謀生職業則非所問
    ，縱令兼有其他職業，仍無礙於該常業罪之成立（最高法院八十五年度台上字第
    五一○號判例參照），本件被告梁桐既坦承有經營營地下錢莊，以為其經濟生活
    之來源，縱其另有從事他業，亦無礙於本件常業重利罪之成立，被告戊○○、丙○○辯稱無重利犯行，核係脫責之詞，均不足採，其二人犯行均堪認定，應依法
    論科。
(五)、末按本件被告丙○○及戊○○之犯罪事實號已相當明確，告訴人乙○○及證人庚○○復均曾到院作證，告訴人乙○○於偵查中亦坦言有些借款之細節已記不得了
    （同前三一二四號卷第九十一頁反面）、庚○○亦稱利息計算伊不清楚（原審卷
    第三十七頁反面）；此外就本案有關之各期借款之日期、本金、利息，又有乙○○於警局報案時提供之前開明細表、支票正，反面影本等為憑，且本案案發迄今
    已逾五年，告訴人及證人之記憶也已糢糊，無再重複傳訊之必要、併此敘明。
二、被告己○○部分：公訴人固以被告己○○與被告丙○○同受雇於王姓成年男子，
    亦為共同正犯，因認被告己○○亦涉犯刑法第三百四十五條之常業重利罪嫌，惟
    查檢察官認被告己○○與丙○○亦為共犯，無非係以被告丙○○警訊之供詞為其
    依據，然共同被告所為不利於己之供述，依刑事訴訟法第一百五十六條第二項之
    規定，仍應調查其他必要證據，以察其是否與事實相符。其目的乃欲以補強證據
    以擔保其陳述之真實性，故此所謂之補強證據，係指除共同被告之供述外，其他
    足以證明該陳述具有相當真實性之證據而言（最高法院八十七年度台上字第二○○六號判決意旨參照）；然訊之被告己○○始終否認有參與地下錢莊之工作，辯
    稱伊只是丙○○係伊姐夫載丙○○去現場等語，雖共同被告丙○○曾一度於警局
    供稱：伊與告己○○均共同受僱於王先生，但又稱己○○月薪多少、有幾位客戶
    ，到底做多少伊均不清楚，住那裡伊也不知情（同前第三一二四號偵卷第四十一
    頁反面、四十二頁反面）；於偵查中改稱：己○○只載他去而已（同前偵卷第七
    十二頁反）；自原審迄本院又更正前詞，供稱：實際上地下錢莊是其自己開的，
    想減輕罪行才假稱受僱於王先生，己○○未參與經營地下錢莊（原審第二十頁正
    面、七十九頁正面、四十二頁反面），遍查卷內證據資料，又無任何具體之事據
    足證乙○○口中之「南投張」係另有他人，被告丙○○又坦稱伊有登報刊登廣告
    攬客之情，可見被告丙○○供稱地下錢莊實際上是其所經營，應足採信，其於前
    開警局所供與被告己○○均受僱於王姓男子一節，與事實不合，礙難採信。再查
    ，本件被告丙○○於案發當時係自行在庚○○花園入口處下車，再步行進去賴忠
    台之工寮前為警查獲，己○○並未同行，此亦有丙○○警訊筆錄在卷可參（同前
    偵卷第四十頁反面）；衡情被告己○○若確實受僱於丙○○，則被告己○○既已
    到達案發現場，又何以未與丙○○共同入內催討債務，以免發生意外，反而在停
    車在外頭，此顯與常情不合，此外又無任何具體之事證足以證明己○○確於何時
    受僱於何人、薪資若干，而告訴人乙○○於八十七年七月二十八日偵查時復已供
    稱伊不認識被告己○○（同前偵卷第九十三頁正面），雖於其原審改稱被告有送
    一次錢，並要伊開票（原審第二十頁反面），惟在本院前審經當庭令其指認被告
    己○○是否曾送錢給她之人，又改稱：當時己○○未下車，形有像但不是很肯定
    （本院上訴卷第四十二頁反面）；由告訴人乙○○初稱不認識己○○，後稱形有
    像，顯示其對己○○甚無印象，依前開明細表所載「南投張」拿錢至告訴人住家
    之次數，亦有十次之多，若被告己○○確有參與其事，則何以乙○○無法明確指
    認之？從而，本件共同被告丙○○及告訴人乙○○所為不利於被告己○○之供述
    ，既均有瑕疵可指，顯不足採為被告己○○有罪之不利憑據，至於被告己○○於
    案發後驚見警方時，固駕車逃離現場，然被告己○○供稱係因誤認是互徒才駕車
    逃離，退步言之，被告己○○縱因約略得知被告丙○○係為催討債務而來，擔心
    有事或被波及懼而逃跑，但債務之發生原因不一而足，在無積極證據顯示被告己○○就被告丙○○借款予乙○○之金額及利息計算均已知情並參與其事之前提下
    ，自不能以其駕車逃離一事，即據而推論被告己○○亦為共犯之一，本件被告己○○罪嫌既有不足，即應為無罪之諭知，。
三、核被告丙○○、戊○○所為均係犯刑法第三百四十五條之常業重利罪，公訴人就
    被告戊○○放貸與告訴人丁○○部分雖未起訴，然此部分與起訴部分間有實質上
    一罪之關係，本院自得一併審理，原審就被告己○○為無罪之諭知，其理由以告
    訴人曾另向「芬園柳」、「員林王」、「台中蔡」等地下錢莊借錢，已非無經驗
    、輕率之人，認與重利罪之犯罪構成要件不合，忽略告訴人乙○○一再供稱伊因
    急需用錢週轉，避免跳票不得已才向地下錢莊借錢之事實，固無可採，但結論則
    無不同，檢察官上訴意旨就被告己○○部分請求撤銷原審無罪之判決，核無理由
    ，其上訴應予駁回，至於被告戊○○、丙○○二人部分，原審就不利之事證，未
    予詳查率為免訴、無罪之諭知，尚有未洽，檢察官上訴意旨原審有關戊○○、丙○○部分之判決為不當，請求予以撤銷，核屬有理由，應由本院就被告戊○○、
    丙○○部分將其撤銷改判，並審酌被告戊○○、丙○○二人犯罪之動機、目的、
    手段及、為一己之利慾，對於急需用錢之被害人重利盤纏剝削、所犯對社會之危
    害不輕、本案被查獲之被害人只乙○○一人、營業之規模、時間、被告戊○○於
    前案被判決後仍無視於法律之存在，又經營地下錢莊為業、犯罪情節較重及其二
    犯罪後均未能坦承犯行等一切情狀，各量處如主文第二、三項所示之刑。扣案之
    廣告傳單一張、係被告戊○○所有供犯罪使用之物，依法宣告沒收，另空白本票
    一本、非專供犯罪之用，另帳冊二張（八十八年偵字第二八二一號），另被告丙○○身上面額五萬元之支票，足為借貸雙方結算債權債務之憑證，戊○○於八十
    八年偵字第二八二一號一案被查獲記事本與本案犯罪事實無直接之關連，均不予
    宣告沒收。
四、公訴人認被告戊○○自八十五年十一月十五日起至八十六年八月十九日止陸續以
    高利借貸與告訴人江春連，認被告此部分亦犯有常業重利犯行，惟查被告此部分
    之犯行業經台灣雲林地方法院於八十六年八月十九以八十六年度訴字第三四二號
    案判決確定，有判決書一份在卷可參，因公訴人認此部分與右開判罪部分間係實
    質上一罪之關係，爰不另為免訴之諭知。
五、公訴意旨另以：被告丙○○於八十七年年七月十三日，因告訴人乙○○無法償還
    ，竟以電話恫嚇乙○○稱：「如退票給我試試看」、「公司會去找妳」等語，致
    乙○○心生畏懼，因認被告另犯有刑法第三百零五條之恐嚇危害安全罪嫌云云。
    然查被告丙○○既有放款予告訴人，而被告上開話語，僅係表達要求告訴人償還
    借款及會委託他人向告訴人追索欠款之意，並無以加害生命、身體、自由、名譽
    、財產之事等惡害通知告訴人，客觀上尚不足使告訴人心生畏懼而生危害於安全
    ，顯與刑法第三百零五條恐嚇危害安全罪之要件不合，此外復查無其他積極證據
    足認被告犯此部分之罪，因公訴人認與右開判罪部分有裁判上一罪之關係，爰不
    另為無罪之諭知，另被告丙○○恐嚇告訴人丁○○部分與右開判罪部分亦無裁判
    上一罪之關係，又未經起訴，不在本院審理之範圍，併予敘明。
六、據上論斷，應依刑事訴訟法第三百六十九條第一項前段、第三百六十四條、第三
    百六十八條、第二百九十九條第一項前段、刑法第第三百四十五條、第三十八條
    第一項第二款、罰金罰鍰提高標準條例第一條前段，判決如主文。
本案經檢察官甲○○到庭執行職務。
中      華      民      國      九十二     年    十二     月   三十一   日
                                臺灣高等法院臺中分院刑事第七庭
                                      審判長法  官  林  榮  龍
                                            法  官  江  錫  麟
                                            法  官  謝  說  容
右正本證明與原本無異。
如不服本判決應於收受送達後十日內向本院提出上訴書狀，其未敘述上訴之理由者並
得於提起上訴後十日內向本院補提理由書（均須按他造當事人之人數附繕本）。
                                            書記官  金  珍  華
中      華      民      國      九十三     年一      月     二     日
附錄：本判決論罪科刑法條全文
中華民國刑法第三百四十四條：
 (重利罪)
乘他人急迫、輕率或無經驗貸以金錢或其他物品，而取得與原本顯不相當之重利者，
處一年以下有期徒刑、拘役或科或併科一千元以下罰金。
中華民國刑法第三百四十五條：
 (常業重利罪)
以犯前條之罪為常業者，處五年以下有期徒刑，得併科三千元以下罰金。
                                                                        Ｒ
附表一：竹山張（戊○○）
┌──┬────┬──────┬──────┬────┬─────┬───┐
│編號│借款日  │簽付本息票載│票面金額    │ 本金   │   利息   │備考  │
│    │        │發票日      │（新台幣）  │        │          │      │
├──┼────┼──────┼──────┼────┼─────┼───┤
│一  │860913  │860922      │  126000    │        │          │      │
│    │        ├──────┼──────┼────┼─────┼───┤
│    │        │861001      │  150000    │        │          │      │
│    │        ├──────┼──────┼────┼─────┼───┤
│    │        │861013      │  200000    │ 300000 │  176000  │      │
├──┼────┼──────┼──────┼────┼─────┼───┤
│二  │861013  │861022      │   72000    │        │          │      │
│    │        ├──────┼──────┼────┼─────┼───┤
│    │        │861103      │  100000    │        │          │      │
│    │        ├──────┼──────┼────┼─────┼───┤
│    │        │861113      │  100000    │ 200000 │   72000  │      │
├──┼────┼──────┼──────┼────┼─────┼───┤
│三  │861111  │861121      │  108000    │        │          │      │
│    │        ├──────┼──────┼────┼─────┼───┤
│    │        │861210      │  150000    │ 200000 │   58000  │      │
├──┼────┼──────┼──────┼────┼─────┼───┤
│四  │861210  │861220      │  108000  │        │          │      │
│    │        ├──────┼──────┼────┼─────┼───┤
│    │        │861230      │  150000    │        │          │      │
│    │        ├──────┼──────┼────┼─────┼───┤
│    │        │870109      │  150000    │ 300000 │  108000  │      │
├──┼────┼──────┼──────┼────┼─────┼───┤
│五  │870105  │870115      │  180000    │        │          │      │
│    │        ├──────┼──────┼────┼─────┼───┤
│    │        │870123      │  150000    │        │          │      │
│    │        ├──────┼──────┼────┼─────┼───┤
│    │        │870204      │  250000    │ 400000 │  180000  │      │
├──┼────┼──────┼──────┼────┼─────┼───┤
│六  │870207  │870216      │   56000    │        │          │      │
│    │        ├──────┼──────┼────┼─────┼───┤
│    │        │870219      │   50000    │        │          │      │
│    │        ├──────┼──────┼────┼─────┼───┤
│    │        │870224      │  200000    │ 250000 │   56000  │      │
├──┼────┼──────┼──────┼────┼─────┼───┤
│七  │870224  │870306      │  130000    │        │          │      │
│    │        ├──────┼──────┼────┼─────┼───┤
│    │        │870316      │  150000    │        │          │      │
│    │        ├──────┼──────┼────┼─────┼───┤
│    │        │870323      │  150000    │ 300000 │  130000  │      │
├──┼────┼──────┼──────┼────┼─────┼───┤
│八  │870319  │870330      │  190000    │        │          │      │
│    │        ├──────┼──────┼────┼─────┼───┤
│    │        │870407      │  100000    │        │    │      │
│    │        ├──────┼──────┼────┼─────┼───┤
│    │        │870413      │  150000    │        │          │      │
│    │        ├──────┼──────┼────┼─────┼───┤
│    │        │870418      │  150000    │ 400000 │  190000  │      │
├──┼────┼──────┼──────┼────┼─────┼───┤
│九  │890414  │870424      │   67500    │        │          │      │
│    │        ├──────┼──────┼────┼─────┼───┤
│    │        │870504      │   50000    │        │          │      │
│    │        ├──────┼──────┼────┼─────┼───┤
│    │        │870513      │  100000    │ 150000 │   67500  │      │
├──┼────┼──────┼──────┼────┼─────┼───┤
│十  │870506  │870516      │  168000    │        │          │      │
│    │        ├──────┼──────┼────┼─────┼───┤
│    │        │870526      │  150000    │        │          │      │
│    │        ├──────┼──────┼────┼─────┼───┤
│    │        │870605      │  150000    │ 300000 │  168000  │      │
├──┼────┼──────┼──────┼────┼─────┼───┤
│十一│870603  │870615      │  187000    │        │          │      │
│    │        ├──────┼──────┼────┼─────┼───┤
│    │        │870623      │  200000    │        │          │      │
│    │        ├──────┼──────┼────┼─────┼───┤
│    │        │870703      │  190000    │ 390000 │  187000  │      │
├──┼────┼──────┼──────┼────┼─────┼───┤
│十二│870624  │870704      │  192000    │        │  192000  │      │
│    │        ├──────┼──────┼────┼─────┼───┤
│    │        │870714      │  200000    │        │          │未付  │
│  │        ├──────┼──────┼────┼─────┼───┤
│    │        │870724      │  200000    │ 400000 │          │未付  │
├──┼────┴──────┼──────┼────┼─────┼───┤
│合計│兌現部分本利和 0000000│            │0000000 │ 0000000  │      │
└──┴───────────┴──────┴────┴─────┴───┘
附表二：南投張（丙○○）
┌──┬────┬──────┬──────┬────┬─────┬───┐
│編號│借款日  │支付本金利息│支付本金利息│   本金 │  利息    │備考  │
│    │        │之票載發票日│之票面金額  │        │          │      │
├──┼────┼──────┼──────┼────┼─────┼───┤
│一  │870410  │870414      │  130000    │        │          │      │
│    │        ├──────┼──────┼────┼─────┼───┤
│    │        │870420      │  125000    │ 200000 │   55000  │      │
├──┼────┼──────┼──────┼────┼─────┼───┤
│二  │870413  │870417      │  225000    │        │          │      │
│    │        ├──────┼──────┼────┼─────┼───┤
│    │        │870422      │  220000    │        │          │      │
│    │        ├──────┼──────┼────┼─────┼───┤
│    │        │870428      │  195000    │ 500000 │  140000  │      │
├──┼────┼──────┼──────┼────┼─────┼───┤
│三  │870430  │870502      │   80000    │        │          │      │
│    │        ├──────┼──────┼────┼─────┼───┤
│    │        │870505      │  265000    │        │          │      │
│    │        ├──────┼──────┼────┼─────┼───┤
│    │        │870507      │  265000    │        │          │      │
│    │        ├──────┼──────┼────┼─────┼───┤
│    │        │870508      │  180000    │ 600000 │  190000  ││
├──┼────┼──────┼──────┼────┼─────┼───┤
│四  │870504  │870512      │  110000    │  80000 │   30000  │      │
├──┼────┼──────┼──────┼────┼─────┼───┤
│五  │870505  │870514      │  155000    │ 120000 │   35000  │      │
├──┼────┼──────┼──────┼────┼─────┼───┤
│六  │870527  │870527      │  360000    │        │          │      │
│    │        ├──────┼──────┼────┼─────┼───┤
│    │        │870603      │  300000    │ 500000 │  160000  │      │
├──┼────┼──────┼──────┼────┼─────┼───┤
│七  │870615  │870619      │   40000    │        │          │      │
│    │        ├──────┼──────┼────┼─────┼───┤
│    │        │870622      │  400000    │        │          │      │
│    │        ├──────┼──────┼────┼─────┼───┤
││        │872629      │  360000    │ 520000 │  280000  │      │
├──┼────┼──────┼──────┼────┼─────┼───┤
│八  │870622  │870629      │   60000    │        │          │      │
│    │        ├──────┼──────┼────┼─────┼───┤
│    │        │870702      │  360000    │ 300000 │  120000  │      │
│    │        ├──────┼──────┼────┼─────┼───┤
│    │        │870704      │   60000    │        │          │      │
│    │        ├──────┼──────┼────┼─────┼───┤
│    │        │870708      │  360000    │ 300000 │  120000  │      │
├──┼────┼──────┼──────┼────┼─────┼───┤
│九  │870627  │870708      │   60000    │        │   60000  │      │
│    │        ├──────┼──────┼────┼─────┼───┤
│    │        │870713      │   50000    │        │          │未付  │
│    │├──────┼──────┼────┼─────┼───┤
│    │        │870715      │  350000    │        │          │未付  │
│    │        ├──────┼──────┼────┼─────┼───┤
│    │        │870720      │  250000    │ 500000 │  210000  │未付  │
├──┼────┴──────┼──────┼────┼─────┼───┤
│合計│兌現部分本利和 0000000│            │0000000 │ 0000000  │      │
└──┴───────────┴──────┴────┴─────┴───┘
                                                                    Ｒ


司法院資訊處製作；財團法人民間司法改革基金會備份。
